【裁判字號】    90,易,4
【裁判日期】    900228
【裁判案由】    贓物
【裁判全文】
臺灣屏東地方法院刑事判決                                九十年度易字第四號
    公  訴  人  臺灣屏東地方法院檢察署檢察官
    被      告  乙○○
右列被告因贓物案件，經檢察官提起公訴（八十九年度偵字第四八三九號），本院判
決如左：
    主  文
乙○○收受贓物，處有期徒刑參月，如易科罰金以參佰元折算壹日。
    事  實
一、乙○○曾於民國（下同）八十二年間因違反麻醉藥品管理條例案經法院判處有期
    徒刑五年十月，於八十二年五月六日送監執行，指揮書執畢日期為八十八年二月
    四日，於八十四年五月二十日獲假釋出監，嗣於八十六年間又因違反麻醉藥品管
    理條例被判處有期徒刑五月，並撤銷假釋，而後執行前揭徒刑及殘刑，於八十八
    年九月二十三日又獲假釋，縮刑期滿日期為九十年三月二十八日，在假釋中，仍
    不知悔改，復於八十九年八月十七日下午某時，明知甲○○（檢察官另案偵辦）
    通知其前往屏東縣崁頂鄉力社村某墓地附近駕駛牌照ＷＩ─四一三三號自小貨車
    乙輛（該車為洪福明所有於八十九年八月九日上午九時許，在屏東縣萬丹鄉○○
    村○○路三五０號前失竊），並無任何合法之車籍來源資料，係來路不明之贓物
    ，竟予以收受後供己為交通工具使用，嗣於八十九年八月二十二日下午五時許，
    駕駛該車至屏東縣潮州鎮中山公園內，為警查獲。
二、案經屏東縣警察局潮州分局報請臺灣屏東地方法院檢察署偵查起訴。
    理  由
一、訊據被告乙○○對於在右揭時、地駕駛該自小貨車為警查獲之事實坦承不諱，惟
    矢口否認有認知贓物之犯行。辯稱：該車是甲○○交給伊的，伊不知道該車為贓
    車等語。惟查：
    （一）右揭自小貨車為被害人洪福明所失竊之物，有車輛竊盜、車牌失竊資料個
          別查詢報表─查詢車輛認可資料暨贓物認領保管單各一紙在卷可稽，其為
          贓物殆無疑義。
    （二）次查自小貨車乃甚普遍之運輸交通工具，駕駛車輛需有行車執照始足表彰
          適法持有狀態及免於被警取締，乃社會通知之觀念，被告為成年人且能駕
          車，自應有此認識。
    （三）再參被告於偵訊中稱：該車是甲○○在力社村的墓地交給伊的等語，核與
          甲○○於本院審理中所稱：「．．．是朋友說車子在那，我打電話叫賴文
          良去開的」等語相符，按該部貨車時價約新台幣十五萬元，仍有相當價值
          ，而被告卻能無償免費使用該車，而於取得時復未索取行車執照及來源證
          明，足認被告於取得該自小貨車之初，對該車有贓物之認識並為收受至屬
          灼然，其所辯顯係卸責之詞，不足採信，事證明確，被告犯行可資認定。
二、核被告乙○○所為，係犯三百四十九條第一項之收受贓物罪。審酌被告犯罪之動
    機、目的、方法、所獲利益、對被害人造成之損害，及其犯後態度等一切情狀，
    爰量處如主文所示之刑。又刑法第四十一條第一項業於九十年一月十日修正公布
    ，同年月十二日生效，其修正後規定為：「犯最重本刑為五年以下有期徒刑之刑
    之罪，而受六個月以下有期徒刑或拘役之宣告者，因身體、教育、職業、家庭之
    關係或其他正當事由，執行顯有困難者，得以一元以上三元以下折算一日，易科
    罰金。但確因不執行所宣告之刑，難收矯正之效，或難以維持法秩序者，不在此
    限。」足見其得宣告易科罰金之範圍，較修正前之舊法為廣，是依刑法第二條第
    一項前段規定，本件自應適用裁判時之法律即修正後之刑法第四十一條第一項規
    定併宣告易科罰金之折算標準，附此敘明。
三、據上論斷，應依刑事訴訟法第二百九十九條第一項前段，刑法第三百四十九條第
    一項、第二條第一項前段、第四十一條第一項、罰金罰鍰提高準條例第一條前段
    、第二條第一項，判決如主文。
中      華      民      國      九十      年      二    月    二十八    日
                                      臺灣屏東地方法院刑事第一庭
                                          法  官    夏  金  郎
右正本證明與原本無異。
對於本判決如有不服應於收受送達後十日內向本院提出上訴書狀上訴於台灣高等法院
高雄分院並按他造當事人之人數附具繕本。
                                          書記官   謝博興
中      華      民      國      九十      年      二    月    二十八    日
附錄論罪法條：
中華民國刑法第三百四十九條：
收受贓物者，處三年以下有期徒刑、拘役或五百元以下罰金。


司法院資訊處製作；財團法人民間司法改革基金會備份。
